# 征地拆迁

提问人：cpab 时间：2018-01-15 00:14:02
企业会计准则第 16 号——政府补助 第三条 政府补助具有下列特征： （二）无偿性。即企业取得来源于政府的经济资源，不需要向政府交付商品或服务等对价。 第五条 下列各项适用其他相关会计准则： （一）企业从政府取得的经济资源，如果与企业销售商品或提供服务等活动密切相关，且是企业商品或服务的对价或者是对价的组成部分，适用《企业会计准则第 14 号——收入》等相关会计准则。 请教： 公司A的一处房产，被征地拆迁，政府的相关部门，按房屋的评估值及征地拆迁对公司经营的影响金额，确定了补偿金额，公司不准备重建。 2017 年颁布的政府补助准则，增加了企业从政府取得的经济资源，如果与企业销售商品或提供服务活动密切相关，执行收入准则。 可否以此条对公司A的征地行为按固定资产准则中的处置固定资产进行账务处理。 如果一定要按解释 3 号进行账务处理，对政府补助的无偿性解释不了。我觉得新的政府补助准则，对公司与政府按公允价成交的征地拆迁可以不按解释 3 号进行账务处理，提供了理论支持。我的想法是恰当的吗？解释 3 号确不符合交易的本质。谢谢！

回答人：chenyiwei
政府补助的无偿性特征在老的 2006 版准则下也是提到的，是在应用指南和讲解中，这一点与 2017 版准则并无变化。所以还是按照解释 3 号中政策性搬迁补偿的规定处理。